【裁判字號】    97,交聲,750
【裁判日期】    971230
【裁判案由】    聲明異議
【裁判全文】
臺灣臺南地方法院交通事件裁定        97年度交聲字第750號
移送機關    交通部公路總局嘉義區監理所麻豆監理站
受處分人    達輪企業有限公司
法定代理人  陳紓箴
上列受處分人因違反道路交通管理處罰條例案件，對於交通部公
路總局嘉義區監理所麻豆監理站97年6月18日所為之裁決處分（
處分案號：麻監裁罰字第裁75-MM0000000號）聲明異議，本院裁
定如下：
    主  文
異議駁回。
    理  由
一、聲明異議意旨略以：受處分人即異議人於民國97年4月20日
    上午9時25分許，駕駛車牌號碼2112-CC號租賃小客車，行經
    在臺南縣178線道路與國3道南下匝道口之有燈光號誌管制之
    交岔路口處，遭警舉發闖紅燈，惟依所附照片，前開車輛前
    後輪於紅燈時，均已通過停止線，第二張照片則顯現車輛已
    通過交岔路口，是依上開證據顯然無法證明異議人有闖紅燈
    之事實，故異議人不服原處分，乃提起本件異議。
二、按汽車駕駛人，行經有燈光號誌管制之交岔路口闖紅燈者，
    處新臺幣1,800元以上5,400元以下罰鍰，道路交通管理處罰
    條例第53條定有明文。
三、經查：
（一）上開小客車，行經設有燈光號誌管制設施之臺南縣178
      線與國3道南下匝道口處，因闖紅燈經臺南縣警察局交通
      隊警員依違反道路交通管理處罰條例第53條第1項之規定
      逕行舉發，有舉發單及違規照片2張附卷可稽，是其事證
      明確，洵堪認定。
（二）異議人雖辯稱：其車輛前後輪於紅燈時，均已越過停止線
      ，是前揭照片無法證明有何違規行為云云，惟依採證照片
      第一張所示，異議人之「全部」車身雖已越過「停止線」
      ，而後輪緊臨停止線，參諸該照片右側第2行所標示「Ｒ
      ０２8」，「Ｒ」係指紅燈，「０２8」，則代表紅燈已啟
      動2.8秒，參以第二張照片，右側文字為「V=22」，係指1
      秒後之異議人車速為時速22公里，依此估算行駛之距離，
      可以推論異議人至少在12公尺前即看到紅燈（計算式為：
      時速22公里, 每秒行駛6.1公尺，2.8秒則可行駛17.08 公
      尺，扣除異議人已越線4.52公尺 (即車身長度, 參卷附型
      錄資料), 則停止線前12.56公尺〈17.08-4.52=12.56〉處
      即已紅燈），又科學儀器設置之功能是「採證」，不是全
      程紀錄違規之過程，加以車輛行駛速度快慢不一，感應線
      圈又設於停止線前方之路面，自難以要求所有的採證照片
      都必需是車輛壓過停止線那一瞬間的畫面。是異議人執上
      開照片謂未為違規云云，尚無可採。
四、綜上所述，異議人之前開小客車行經設有燈光號誌管制設施
    之交岔路口時，有闖紅燈之違規事實既可認定，則原處分機
    關即交通部公路總局嘉義區監理所麻豆監理站，據此並引用
    上開道路交通管理處罰條例第53條及第1項及第85條第1項等
    規定，並參酌違反道路交通管理事件統一裁罰基準表之相關
    內容，裁處異議人罰鍰新臺幣2,700元，於法並無不當。至
    異議人就本件裁決處分之異議內容，經核尚難認為有理，故
    應予以駁回。
五、據上論斷，應依道路交通案件處理辦法第19條，裁定如主文
    。
中    華    民    國    97    年    12    月    30    日
                        交通法庭法  官    廖建彥
以上正本證明與原本無異。
如不服本裁定應於送達後五日內向本院提出抗告狀（應附繕本）
。
                                書記官    吳揆滿
中    華    民    國    97    年    12    月    30    日


司法院資訊處製作；財團法人民間司法改革基金會備份。
